Minutes et répertoires du notaire Maurice Marie Joseph HUSSENOT-DESENONGES, 22 octobre 1913 - 31 décembre 1938 (étude XXXVII)
Archives nationales (France)
Minutes et répertoires du notaire Maurice Marie Joseph HUSSENOT-DESENONGES, 22 octobre 1913 - 31 décembre 1938 (étude XXXVII)
MC/ET/XXXVII/2623 - MC/ET/XXXVII/3751
Etude XXXVII; Hussenot-Desenonges, Maurice Marie Joseph
1 129 articles (boîtes de 4 à 15 cm) 92 mètres linéaires
Archives nationales de France
Minutes et répertoires: la loi 2008-696 du 15 juillet 2008 relative aux archives a fixé à 75 ans à compter de la date de l'acte, ou à 25 ans à compter de la date du décès de l'intéressé si ce délai est plus bref, le délai de communication des minutes et répertoires des notaires; ce délai est porté à 100 ans à compter de la date de l'acte si le document se rapporte à un mineur (code du Patrimoine, articles L213-2, 4e d et 5e).
Autres documents de l'étude (dossiers de clients, comptabilité...): s'agissant d'archives privées, ces documents sont communicables selon les modalités fixées par le déposant ou le donateur.
Certains documents ne sont pas accessibles en raison de leur mauvais état de conservation.
Versement par l'étude en septembre 2014.
Avant le versement, conservé à l'étude XXXVII puis chez "Notaires Paris Services" au Perray-en-Yvelines.
néant
chronologique
Attention: les répertoires de ce notaire ont été déclarés manquants par l'étude (constat en juin 2017).
Accès aux instruments de recherche de tous les notaires de l'étude XXXVII
Archives de l'étude XXXVII
- Minutes de Maurice Marie Joseph HUSSENOT-DESENONGES, 23 octobre 1913 - 31 décembre 1938; MC/ET/XXXVII/2623 - MC/ET/XXXVII/3751
  - Minutes. 1913, 23 octobre - 31 octobre, 23 octobre - 31 octobre 1913; MC/ET/XXXVII/2623; registre
    Informations concernant le classement:
    Le niveau inférieur de description, quand il existe, correspond aux minutes d'actes. Toutes les minutes ne sont pas forcément décrites une à une. Les descriptions de ces minutes sont plus ou moins détaillées.
  - Minutes. 1913, 1er novembre - 10 novembre, 1er novembre - 10 novembre 1913; MC/ET/XXXVII/2624; registre
  - Minutes. 1913, 11 novembre - 15 novembre, 11 novembre - 15 novembre 1913; MC/ET/XXXVII/2625; registre
  - Minutes. 1913, 16 novembre - 24 novembre, 16 novembre - 24 novembre 1913; MC/ET/XXXVII/2626; registre
  - Minutes. 1913, 25 novembre - 30 novembre, 25 novembre - 30 novembre 1913; MC/ET/XXXVII/2627; registre
  - Minutes. 1913, 1er décembre - 8 décembre, 1er décembre - 8 décembre 1913; MC/ET/XXXVII/2628; registre
  - Minutes. 1913, 9 décembre - 15 décembre, 9 décembre - 15 décembre 1913; MC/ET/XXXVII/2629; registre
  - Minutes. 1913, 16 décembre - 22 décembre, 16 décembre - 22 décembre 1913; MC/ET/XXXVII/2630; registre
  - Minutes. 1913, 23 décembre - 31 décembre, 23 décembre - 31 décembre 1913; MC/ET/XXXVII/2631; registre
  - Minutes. 1914, 1er janvier - 15 janvier, 1er janvier - 15 janvier 1914; MC/ET/XXXVII/2632; registre
  - Minutes. 1914, 16 janvier - 24 janvier, 16 janvier - 24 janvier 1914; MC/ET/XXXVII/2633; registre
  - Minutes. 1914, 25 janvier - 31 janvier, 25 janvier - 31 janvier 1914; MC/ET/XXXVII/2634; registre
  - Minutes. 1914, 1er février - 10 février, 1er février - 10 février 1914; MC/ET/XXXVII/2635; registre
  - Minutes. 1914, 11 février - 16 février, 11 février - 16 février 1914; MC/ET/XXXVII/2636; registre
  - Minutes. 1914, 17 février - 23 février, 17 février - 23 février 1914; MC/ET/XXXVII/2637; registre
  - Minutes. 1914, 24 février - 28 février, 24 février - 28 février 1914; MC/ET/XXXVII/2638; registre
  - Minutes. 1914, 1er mars - 10 mars, 1er mars - 10 mars 1914; MC/ET/XXXVII/2639; registre
  - Minutes. 1914, 11 mars - 20 mars, 11 mars - 20 mars 1914; MC/ET/XXXVII/2640; registre
  - Minutes. 1914, 21 mars - 31 mars, 21 mars - 31 mars 1914; MC/ET/XXXVII/2641; registre
  - Minutes. 1914, 1er avril - 6 avril, 1er avril - 6 avril 1914; MC/ET/XXXVII/2642; registre
  - Minutes. 1914, 7 avril - 15 avril, 7 avril - 15 avril 1914; MC/ET/XXXVII/2643; registre
  - Minutes. 1914, 16 avril - 23 avril, 16 avril - 23 avril 1914; MC/ET/XXXVII/2644; registre
  - Minutes. 1914, 24 avril - 30 avril, 24 avril - 30 avril 1914; MC/ET/XXXVII/2645; registre
  - Minutes. 1914, 1er mai - 7 mai, 1er mai - 7 mai 1914; MC/ET/XXXVII/2646; registre
  - Minutes. 1914, 8 mai - 15 mai, 8 mai - 15 mai 1914; MC/ET/XXXVII/2647; registre
  - Minutes. 1914, 16 mai - 22 mai, 16 mai - 22 mai 1914; MC/ET/XXXVII/2648; registre
  - Minutes. 1914, 23 mai - 31 mai, 23 mai - 31 mai 1914; MC/ET/XXXVII/2649; registre
  - Minutes. 1914, 1er juin - 9 juin, 1er juin - 9 juin 1914; MC/ET/XXXVII/2650; registre
  - Minutes. 1914, 10 juin - 15 juin, 10 juin - 15 juin 1914; MC/ET/XXXVII/2651; registre
  - Minutes. 1914, 16 juin - 24 juin, 16 juin - 24 juin 1914; MC/ET/XXXVII/2652; registre
  - Minutes. 1914, 25 juin - 30 juin, 25 juin - 30 juin 1914; MC/ET/XXXVII/2653; registre
  - Minutes. 1914, 1er juillet - 7 juillet, 1er juillet - 7 juillet 1914; MC/ET/XXXVII/2654; registre
  - Minutes. 1914, 8 juillet - 15 juillet, 8 juillet - 15 juillet 1914; MC/ET/XXXVII/2655; registre
  - Minutes. 1914, 16 juillet - 23 juillet, 16 juillet - 23 juillet 1914; MC/ET/XXXVII/2656; registre
  - Minutes. 1914, 24 juillet - 31 juillet, 24 juillet - 31 juillet 1914; MC/ET/XXXVII/2657; registre
  - Minutes. 1914, 1er août - 10 août, 1er août - 10 août 1914; MC/ET/XXXVII/2658; registre
  - Minutes. 1914, 11 août - 31 août, 11 août - 31 août 1914; MC/ET/XXXVII/2659; registre
  - Minutes. 1914, septembre, septembre 1914; MC/ET/XXXVII/2660; registre
  - Minutes. 1914, octobre, octobre 1914; MC/ET/XXXVII/2661; registre
  - Minutes. 1914, novembre, novembre 1914; MC/ET/XXXVII/2662; registre
  - Minutes. 1914, décembre, décembre 1914; MC/ET/XXXVII/2663; registre
  - Minutes. 1915, 1er janvier - 14 janvier, 1er janvier - 14 janvier 1915; MC/ET/XXXVII/2664; registre
  - Minutes. 1915, 15 janvier - 31 janvier, 15 janvier - 31 janvier 1915; MC/ET/XXXVII/2665; registre
  - Minutes. 1915, 1er février - 15 février, 1er février - 15 février 1915; MC/ET/XXXVII/2666; registre
  - Minutes. 1915, 16 février - 28 février, 16 février - 28 février 1915; MC/ET/XXXVII/2667; registre
  - Minutes. 1915, 1er mars - 15 mars, 1er mars - 15 mars 1915; MC/ET/XXXVII/2668; registre
  - Minutes. 1915, 16 mars - 31 mars, 16 mars - 31 mars 1915; MC/ET/XXXVII/2669; registre
  - Minutes. 1915, avril, avril 1915; MC/ET/XXXVII/2670; registre
  - Minutes. 1915, 1er mai - 15 mai, 1er mai - 15 mai 1915; MC/ET/XXXVII/2671; registre
  - Minutes. 1915, 16 mai - 31 mai, 16 mai - 31 mai 1915; MC/ET/XXXVII/2672; registre
  - Minutes. 1915, 1er juin - 15 juin, 1er juin - 15 juin 1915; MC/ET/XXXVII/2673; registre
  - Minutes. 1915, 16 juin - 30 juin, 16 juin - 30 juin 1915; MC/ET/XXXVII/2674; registre
  - Minutes. 1915, 1er juillet - 20 juillet, 1er juillet - 20 juillet 1915; MC/ET/XXXVII/2675; registre
  - Minutes. 1915, 20 juillet - 31 juillet, 20 juillet - 31 juillet 1915; MC/ET/XXXVII/2676; registre
  - Minutes. 1915, août, août 1915; MC/ET/XXXVII/2677; registre
  - Minutes. 1915, 1er septembre - 20 septembre, 1er septembre - 20 septembre 1915; MC/ET/XXXVII/2678; registre
  - Minutes. 1915, 20 septembre - 30 septembre, 20 septembre - 30 septembre 1915; MC/ET/XXXVII/2679; registre
  - Minutes. 1915, 1er octobre - 15 octobre, 1er octobre - 15 octobre 1915; MC/ET/XXXVII/2680; registre
  - Minutes. 1915, 16 octobre - 31 octobre, 16 octobre - 31 octobre 1915; MC/ET/XXXVII/2681; registre
  - Minutes. 1915, novembre, novembre 1915; MC/ET/XXXVII/2682; registre
  - Minutes. 1915, 1er décembre - 15 décembre, 1er décembre - 15 décembre 1915; MC/ET/XXXVII/2683; registre
  - Minutes. 1915, 16 décembre - 31 décembre, 16 décembre - 31 décembre 1915; MC/ET/XXXVII/2684; registre
  - Minutes. 1916, 1er janvier - 15 janvier, 1er janvier - 15 janvier 1916; MC/ET/XXXVII/2685; registre
  - Minutes. 1916, 16 janvier - 31 janvier, 16 janvier - 31 janvier 1916; MC/ET/XXXVII/2686; registre
  - Minutes. 1916, 1er février - 9 février, 1er février - 9 février 1916; MC/ET/XXXVII/2687; registre
  - Minutes. 1916, 10 février - 19 février, 10 février - 19 février 1916; MC/ET/XXXVII/2688; registre
  - Minutes. 1916, 20 février - 29 février, 20 février - 29 février 1916; MC/ET/XXXVII/2689; registre
  - Minutes. 1916, 1er mars - 15 mars, 1er mars - 15 mars 1916; MC/ET/XXXVII/2690; registre
  - Minutes. 1916, 16 mars - 31 mars, 16 mars - 31 mars 1916; MC/ET/XXXVII/2691; registre
  - Minutes. 1916, 1er avril - 17 avril, 1er avril - 17 avril 1916; MC/ET/XXXVII/2692; registre
  - Minutes. 1916, 18 avril - 30 avril, 18 avril - 30 avril 1916; MC/ET/XXXVII/2693; registre
  - Minutes. 1916, 1er mai - 11 mai, 1er mai - 11 mai 1916; MC/ET/XXXVII/2694; registre
  - Minutes. 1916, 12 mai - 23 mai, 12 mai - 23 mai 1916; MC/ET/XXXVII/2695; registre
  - Minutes. 1916, 24 mai - 31 mai, 24 mai - 31 mai 1916; MC/ET/XXXVII/2696; registre
  - Minutes. 1916, 1er juin - 18 juin, 1er juin - 18 juin 1916; MC/ET/XXXVII/2697; registre
  - Minutes. 1916, 19 juin - 30 juin, 19 juin - 30 juin 1916; MC/ET/XXXVII/2698; registre
  - Minutes. 1916, 1er juillet - 18 juillet, 1er juillet - 18 juillet 1916; MC/ET/XXXVII/2699; registre
  - Minutes. 1916, 19 juillet - 31 juillet, 19 juillet - 31 juillet 1916; MC/ET/XXXVII/2700; registre
  - Minutes. 1916, 1er août - 17 août, 1er août - 17 août 1916; MC/ET/XXXVII/2701; registre
  - Minutes. 1916, 18 août - 31 août, 18 août - 31 août 1916; MC/ET/XXXVII/2702; registre
  - Minutes. 1916, 1er septembre - 15 septembre, 1er septembre - 15 septembre 1916; MC/ET/XXXVII/2703; registre
  - Minutes. 1916, 16 septembre - 30 septembre, 16 septembre - 30 septembre 1916; MC/ET/XXXVII/2704; registre
  - Minutes. 1916, 1er octobre - 15 octobre, 1er octobre - 15 octobre 1916; MC/ET/XXXVII/2705; registre
  - Minutes. 1916, 16 octobre - 31 octobre, 16 octobre - 31 octobre 1916; MC/ET/XXXVII/2706; registre
  - Minutes. 1916, 1er novembre - 15 novembre, 1er novembre - 15 novembre 1916; MC/ET/XXXVII/2707; registre
  - Minutes. 1916, 16 novembre - 30 novembre, 16 novembre - 30 novembre 1916; MC/ET/XXXVII/2708; registre
  - Minutes. 1916, 1er décembre - 12 décembre, 1er décembre - 12 décembre 1916; MC/ET/XXXVII/2709; registre
  - Minutes. 1916, 13 décembre - 21 décembre, 13 décembre - 21 décembre 1916; MC/ET/XXXVII/2710; registre
  - Minutes. 1916, 22 décembre - 31 décembre, 22 décembre - 31 décembre 1916; MC/ET/XXXVII/2711; registre
  - Minutes. 1917, 1er janvier - 11 janvier, 1er janvier - 11 janvier 1917; MC/ET/XXXVII/2712; registre
  - Minutes. 1917, 12 janvier - 24 janvier, 12 janvier - 24 janvier 1917; MC/ET/XXXVII/2713; registre
  - Minutes. 1917, 25 janvier - 31 janvier, 25 janvier - 31 janvier 1917; MC/ET/XXXVII/2714; registre
  - Minutes. 1917, 1er février - 14 février, 1er février - 14 février 1917; MC/ET/XXXVII/2715; registre
  - Minutes. 1917, 15 février - 28 février, 15 février - 28 février 1917; MC/ET/XXXVII/2716; registre
  - Minutes. 1917, 1er mars - 14 mars, 1er mars - 14 mars 1917; MC/ET/XXXVII/2717; registre
  - Minutes. 1917, 15 mars - 22 mars, 15 mars - 22 mars 1917; MC/ET/XXXVII/2718; registre
  - Minutes. 1917, 23 mars - 31 mars, 23 mars - 31 mars 1917; MC/ET/XXXVII/2719; registre
  - Minutes. 1917, 1er avril - 11 avril, 1er avril - 11 avril 1917; MC/ET/XXXVII/2720; registre
  - Minutes. 1917, 12 avril - 21 avril, 12 avril - 21 avril 1917; MC/ET/XXXVII/2721; registre
  - Minutes. 1917, 22 avril - 30 avril, 22 avril - 30 avril 1917; MC/ET/XXXVII/2722; registre
  - Minutes. 1917, 1er mai - 14 mai, 1er mai - 14 mai 1917; MC/ET/XXXVII/2723; registre
  - Minutes. 1917, 15 mai - 31 mai, 15 mai - 31 mai 1917; MC/ET/XXXVII/2724; registre
  - Minutes. 1917, 1er juin - 10 juin, 1er juin - 10 juin 1917; MC/ET/XXXVII/2725; registre
  - Minutes. 1917, 11 juin - 20 juin, 11 juin - 20 juin 1917; MC/ET/XXXVII/2726; registre
  - Minutes. 1917, 21 juin - 30 juin, 21 juin - 30 juin 1917; MC/ET/XXXVII/2727; registre
  - Minutes. 1917, 1er juillet - 18 juillet, 1er juillet - 18 juillet 1917; MC/ET/XXXVII/2728; registre
  - Minutes. 1917, 19 juillet - 31 juillet, 19 juillet - 31 juillet 1917; MC/ET/XXXVII/2729; registre
  - Minutes. 1917, 1er août - 16 août, 1er août - 16 août 1917; MC/ET/XXXVII/2730; registre
  - Minutes. 1917, 17 août - 31 août, 17 août - 31 août 1917; MC/ET/XXXVII/2731; registre
  - Minutes. 1917, 1er septembre - 13 septembre, 1er septembre - 13 septembre 1917; MC/ET/XXXVII/2732; registre
  - Minutes. 1917, 14 septembre - 30 septembre, 14 septembre - 30 septembre 1917; MC/ET/XXXVII/2733; registre
  - Minutes. 1917, 1er octobre - 14 octobre, 1er octobre - 14 octobre 1917; MC/ET/XXXVII/2734; registre
  - Minutes. 1917, 15 octobre - 22 octobre, 15 octobre - 22 octobre 1917; MC/ET/XXXVII/2735; registre
  - Minutes. 1917, 23 octobre - 31 octobre, 23 octobre - 31 octobre 1917; MC/ET/XXXVII/2736; registre
  - Minutes. 1917, 1er novembre - 9 novembre, 1er novembre - 9 novembre 1917; MC/ET/XXXVII/2737; registre
  - Minutes. 1917, 10 novembre - 21 novembre, 10 novembre - 21 novembre 1917; MC/ET/XXXVII/2738; registre
  - Minutes. 1917, 22 novembre - 30 novembre, 22 novembre - 30 novembre 1917; MC/ET/XXXVII/2739; registre
  - Minutes. 1917, 1er décembre - 10 décembre, 1er décembre - 10 décembre 1917; MC/ET/XXXVII/2740; registre
  - Minutes. 1917, 11 décembre - 19 décembre, 11 décembre - 19 décembre 1917; MC/ET/XXXVII/2741; registre
  - Minutes. 1917, 20 décembre - 31 décembre, 20 décembre - 31 décembre 1917; MC/ET/XXXVII/2742; registre
  - Minutes. 1918, 1er janvier - 12 janvier, 1er janvier - 12 janvier 1918; MC/ET/XXXVII/2743; registre
  - Minutes. 1918, 13 janvier - 19 janvier, 13 janvier - 19 janvier 1918; MC/ET/XXXVII/2744; registre
  - Minutes. 1918, 20 janvier - 31 janvier, 20 janvier - 31 janvier 1918; MC/ET/XXXVII/2745; registre
  - Minutes. 1918, 1er février - 9 février, 1er février - 9 février 1918; MC/ET/XXXVII/2746; registre
  - Minutes. 1918, 10 février -21 février, 10 février -21 février 1918; MC/ET/XXXVII/2747; registre
  - Minutes. 1918, 22 février -28 février, 22 février -28 février 1918; MC/ET/XXXVII/2748; registre
  - Minutes. 1918, 1er mars - 11 mars, 1er mars - 11 mars 1918; MC/ET/XXXVII/2749; registre
  - Minutes. 1918, 12 mars - 20 mars, 12 mars - 20 mars 1918; MC/ET/XXXVII/2750; registre
  - Minutes. 1918, 21 mars - 31 mars, 21 mars - 31 mars 1918; MC/ET/XXXVII/2751; registre
  - Minutes. 1918, 1er avril - 10 avril, 1er avril - 10 avril 1918; MC/ET/XXXVII/2752; registre
  - Minutes. 1918, 11 avril - 18 avril, 11 avril - 18 avril 1918; MC/ET/XXXVII/2753; registre
  - Minutes. 1918, 19 avril - 30 avril, 19 avril - 30 avril 1918; MC/ET/XXXVII/2754; registre
  - Minutes. 1918, 1er mai - 10 mai, 1er mai - 10 mai 1918; MC/ET/XXXVII/2755; registre
  - Minutes. 1918, 11 mai - 17 mai, 11 mai - 17 mai 1918; MC/ET/XXXVII/2756; registre
  - Minutes. 1918, 18 mai - 31 mai, 18 mai - 31 mai 1918; MC/ET/XXXVII/2757; registre
  - Minutes. 1918, 1er juin - 10 juin, 1er juin - 10 juin 1918; MC/ET/XXXVII/2758; registre
  - Minutes. 1918, 11 juin - 19 juin, 11 juin - 19 juin 1918; MC/ET/XXXVII/2759; registre
  - Minutes. 1918, 20 juin - 30 juin, 20 juin - 30 juin 1918; MC/ET/XXXVII/2760; registre
  - Minutes. 1918, 1er juillet - 18 juillet, 1er juillet - 18 juillet 1918; MC/ET/XXXVII/2761; registre
  - Minutes. 1918, 19 juillet - 31 juillet, 19 juillet - 31 juillet 1918; MC/ET/XXXVII/2762; registre
  - Minutes. 1918, 1er août - 31 août, 1er août - 31 août 1918; MC/ET/XXXVII/2763; registre
  - Minutes. 1918, 1er septembre - 13 septembre, 1er septembre - 13 septembre 1918; MC/ET/XXXVII/2764; registre
  - Minutes. 1918, 14 septembre - 30 septembre, 14 septembre - 30 septembre 1918; MC/ET/XXXVII/2765; registre
  - Minutes. 1918, 1er octobre - 11 octobre, 1er octobre - 11 octobre 1918; MC/ET/XXXVII/2766; registre
  - Minutes. 1918, 12 octobre - 23 octobre, 12 octobre - 23 octobre 1918; MC/ET/XXXVII/2767; registre
  - Minutes. 1918, 24 octobre - 31 octobre, 24 octobre - 31 octobre 1918; MC/ET/XXXVII/2768; registre
  - Minutes. 1918, 1er novembre - 7 novembre, 1er novembre - 7 novembre 1918; MC/ET/XXXVII/2769; registre
  - Minutes. 1918, 8 novembre - 12 novembre, 8 novembre - 12 novembre 1918; MC/ET/XXXVII/2770; registre
  - Minutes. 1918, 13 novembre - 18 novembre, 13 novembre - 18 novembre 1918; MC/ET/XXXVII/2771; registre
  - Minutes. 1918, 19 novembre - 30 novembre, 19 novembre - 30 novembre 1918; MC/ET/XXXVII/2772; registre
  - Minutes. 1918, 1er décembre - 10 décembre, 1er décembre - 10 décembre 1918; MC/ET/XXXVII/2773; registre
  - Minutes. 1918, 11 décembre - 19 décembre, 11 décembre - 19 décembre 1918; MC/ET/XXXVII/2774; registre
  - Minutes. 1918, 20 décembre - 31 décembre, 20 décembre - 31 décembre 1918; MC/ET/XXXVII/2775; registre
  - Minutes. 1919, 1er janvier - 15 janvier, 1er janvier - 15 janvier 1919; MC/ET/XXXVII/2776; registre
  - Minutes. 1919, 16 janvier - 23 janvier, 16 janvier - 23 janvier 1919; MC/ET/XXXVII/2777; registre
  - Minutes. 1919, 24 janvier - 31 janvier, 24 janvier - 31 janvier 1919; MC/ET/XXXVII/2778; registre
  - Minutes. 1919, 1er février - 12 février, 1er février - 12 février 1919; MC/ET/XXXVII/2779; registre
  - Minutes. 1919, 13 février - 20 février, 13 février - 20 février 1919; MC/ET/XXXVII/2780; registre
  - Minutes. 1919, 21 février - 28 février, 21 février - 28 février 1919; MC/ET/XXXVII/2781; registre
  - Minutes. 1919, 1er mars - 8 mars, 1er mars - 8 mars 1919; MC/ET/XXXVII/2782; registre
  - Minutes. 1919, 9 mars - 15 mars, 9 mars - 15 mars 1919; MC/ET/XXXVII/2783; registre
  - Minutes. 1919, 16 mars - 19 mars, 16 mars - 19 mars 1919; MC/ET/XXXVII/2784; registre
  - Minutes. 1919, 20 mars - 24 mars, 20 mars - 24 mars 1919; MC/ET/XXXVII/2785; registre
  - Minutes. 1919, 25 mars - 31 mars, 25 mars - 31 mars 1919; MC/ET/XXXVII/2786; registre
  - Minutes. 1919, 1er avril - 5 avril, 1er avril - 5 avril 1919; MC/ET/XXXVII/2787; registre
  - Minutes. 1919, 6 avril - 15 avril, 6 avril - 15 avril 1919; MC/ET/XXXVII/2788; registre
  - Minutes. 1919, 16 avril - 23 avril, 16 avril - 23 avril 1919; MC/ET/XXXVII/2789; registre
  - Minutes. 1919, 24 avril - 30 avril, 24 avril - 30 avril 1919; MC/ET/XXXVII/2790; registre
  - Minutes. 1919, 1er mai - 7 mai, 1er mai - 7 mai 1919; MC/ET/XXXVII/2791; registre
  - Minutes. 1919, 8 mai - 15 mai, 8 mai - 15 mai 1919; MC/ET/XXXVII/2792; registre
  - Minutes. 1919, 16 mai - 23 mai, 16 mai - 23 mai 1919; MC/ET/XXXVII/2793; registre
  - Minutes. 1919, 24 mai - 31 mai, 24 mai - 31 mai 1919; MC/ET/XXXVII/2794; registre
  - Minutes. 1919, 1er juin - 5 juin, 1er juin - 5 juin 1919; MC/ET/XXXVII/2795; registre
  - Minutes. 1919, 6 juin - 12 juin, 6 juin - 12 juin 1919; MC/ET/XXXVII/2796; registre
  - Minutes. 1919, 13 juin - 17 juin, 13 juin - 17 juin 1919; MC/ET/XXXVII/2797; registre
  - Minutes. 1919, 18 juin - 24 juin, 18 juin - 24 juin 1919; MC/ET/XXXVII/2798; registre
  - Minutes. 1919, 25 juin - 30 juin, 25 juin - 30 juin 1919; MC/ET/XXXVII/2799; registre
  - Minutes. 1919, 1er juillet - 5 juillet, 1er juillet - 5 juillet 1919; MC/ET/XXXVII/2800; registre
  - Minutes. 1919, 6 juillet - 11 juillet, 6 juillet - 11 juillet 1919; MC/ET/XXXVII/2801; registre
  - Minutes. 1919, 12 juillet - 18 juillet, 12 juillet - 18 juillet 1919; MC/ET/XXXVII/2802; registre
  - Minutes. 1919, 19 juillet - 31 juillet, 19 juillet - 31 juillet 1919; MC/ET/XXXVII/2803; registre
  - Minutes. 1919, 1er août - 11 août, 1er août - 11 août 1919; MC/ET/XXXVII/2804; registre
  - Minutes. 1919, 12 août - 18 août, 12 août - 18 août 1919; MC/ET/XXXVII/2805; registre
  - Minutes. 1919, 19 août - 26 août, 19 août - 26 août 1919; MC/ET/XXXVII/2806; registre
  - Minutes. 1919, 27 août - 31 août, 27 août - 31 août 1919; MC/ET/XXXVII/2807; registre
  - Minutes. 1919, 1er septembre - 6 septembre, 1er septembre - 6 septembre 1919; MC/ET/XXXVII/2808; registre
  - Minutes. 1919, 7 septembre - 16 septembre, 7 septembre - 16 septembre 1919; MC/ET/XXXVII/2809; registre
  - Minutes. 1919, 17 septembre - 22 septembre, 17 septembre - 22 septembre 1919; MC/ET/XXXVII/2810; registre
  - Minutes. 1919, 23 septembre - 29 septembre, 23 septembre - 29 septembre 1919; MC/ET/XXXVII/2811; registre
  - Minutes. 1919, 29 septembre - 30 septembre, 29 septembre - 30 septembre 1919; MC/ET/XXXVII/2812; registre
  - Minutes. 1919, 1er octobre - 6 octobre, 1er octobre - 6 octobre 1919; MC/ET/XXXVII/2813; registre
  - Minutes. 1919, 7 octobre - 11 octobre, 7 octobre - 11 octobre 1919; MC/ET/XXXVII/2814; registre
  - Minutes. 1919, 12 octobre - 17 octobre, 12 octobre - 17 octobre 1919; MC/ET/XXXVII/2815; registre
  - Minutes. 1919, 18 octobre - 22 octobre, 18 octobre - 22 octobre 1919; MC/ET/XXXVII/2816; registre
  - Minutes. 1919, 23 octobre - 31 octobre, 23 octobre - 31 octobre 1919; MC/ET/XXXVII/2817; registre
  - Minutes. 1919, 1er novembre - 6 novembre, 1er novembre - 6 novembre 1919; MC/ET/XXXVII/2818; registre
  - Minutes. 1919, 7 novembre - 13 novembre, 7 novembre - 13 novembre 1919; MC/ET/XXXVII/2819; registre
  - Minutes. 1919, 14 novembre - 18 novembre, 14 novembre - 18 novembre 1919; MC/ET/XXXVII/2820; registre
  - Minutes. 1919, 19 novembre - 24 novembre, 19 novembre - 24 novembre 1919; MC/ET/XXXVII/2821; registre
  - Minutes. 1919, 25 novembre - 30 novembre, 25 novembre - 30 novembre 1919; MC/ET/XXXVII/2822; registre
  - Minutes. 1919, 1er décembre - 3 décembre, 1er décembre - 3 décembre 1919; MC/ET/XXXVII/2823; registre
  - Minutes. 1919, 4 décembre - 11 décembre, 4 décembre - 11 décembre 1919; MC/ET/XXXVII/2824; registre
  - Minutes. 1919, 12 décembre - 17 décembre, 12 décembre - 17 décembre 1919; MC/ET/XXXVII/2825; registre
  - Minutes. 1919, 18 décembre - 24 décembre, 18 décembre - 24 décembre 1919; MC/ET/XXXVII/2826; registre
  - Minutes. 1919, 25 décembre - 31 décembre, 25 décembre - 31 décembre 1919; MC/ET/XXXVII/2827; registre
  - Minutes. 1920, 1er janvier - 7 janvier, 1er janvier - 7 janvier 1920; MC/ET/XXXVII/2828; registre
  - Minutes. 1920, 8 janvier - 12 janvier, 8 janvier - 12 janvier 1920; MC/ET/XXXVII/2829; registre
  - Minutes. 1920, 13 janvier - 16 janvier, 13 janvier - 16 janvier 1920; MC/ET/XXXVII/2830; registre
  - Minutes. 1920, 17 janvier - 21 janvier, 17 janvier - 21 janvier 1920; MC/ET/XXXVII/2831; registre
  - Minutes. 1920, 22 janvier - 26 janvier, 22 janvier - 26 janvier 1920; MC/ET/XXXVII/2832; registre
  - Minutes. 1920, 27 janvier - 31 janvier, 27 janvier - 31 janvier 1920; MC/ET/XXXVII/2833; registre
  - Minutes. 1920, 1er février - 5 février, 1er février - 5 février 1920; MC/ET/XXXVII/2834; registre
  - Minutes. 1920, 6 février - 11 février, 6 février - 11 février 1920; MC/ET/XXXVII/2835; registre
  - Minutes. 1920, 12 février - 16 février, 12 février - 16 février 1920; MC/ET/XXXVII/2836; registre
  - Minutes. 1920, 17 février - 21 février, 17 février - 21 février 1920; MC/ET/XXXVII/2837; registre
  - Minutes. 1920, 22 février - 28 février, 22 février - 28 février 1920; MC/ET/XXXVII/2838; registre
  - Minutes. 1920, 1er mars - 8 mars, 1er mars - 8 mars 1920; MC/ET/XXXVII/2839; registre
  - Minutes. 1920, 9 mars - 12 mars, 9 mars - 12 mars 1920; MC/ET/XXXVII/2840; registre
  - Minutes. 1920, 13 mars - 17 mars, 13 mars - 17 mars 1920; MC/ET/XXXVII/2841; registre
  - Minutes. 1920, 18 mars - 23 mars, 18 mars - 23 mars 1920; MC/ET/XXXVII/2842; registre
  - Minutes. 1920, 24 mars - 29 mars, 24 mars - 29 mars 1920; MC/ET/XXXVII/2843; registre
  - Minutes. 1920, 29 mars - 31 mars, 29 mars - 31 mars 1920; MC/ET/XXXVII/2844; registre
  - Minutes. 1920, 1er avril - 13 avril, 1er avril - 13 avril 1920; MC/ET/XXXVII/2845; registre
  - Minutes. 1920, 14 avril - 15 avril, 14 avril - 15 avril 1920; MC/ET/XXXVII/2846; registre
  - Minutes. 1920, 16 avril - 20 avril, 16 avril - 20 avril 1920; MC/ET/XXXVII/2847; registre
  - Minutes. 1920, 21 avril - 24 avril, 21 avril - 24 avril 1920; MC/ET/XXXVII/2848; registre